JEISSON FERNANDO MONTENEGRO ROSERO

Celular: 3108727721 | Email: soyjeison2017@gmail.com | Dirección: Pasto, Colombia | GitHub: https://github.com/JeissonFMR

PERFIL

Ingeniero de Sistemas con experiencia en el desarrollo de aplicaciones de alto rendimiento, especializado en Back-End y Front-End. Cuento con más de 2 años de experiencia en desarrollo web y gestión de bases de datos SQL. Poseo sólidos conocimientos en sistemas operativos Linux, seguridad informática, y despliegue de aplicaciones. Mi enfoque está en adquirir continuamente nuevas habilidades para optimizar mis capacidades y aportar el máximo valor en cada proyecto en el que colaboro.

EXPERIENCIA LABORAL

Collect Center SAS

Fecha: Mayo 2023 - Actualidad

Cargo: Desarrollador de Software

- Gestión de bases de datos en PostgreSQL
- Desarrollo en PL/PgSQL
- Desarrollo de módulos con Python y JavaScript.

Universidad CESMAG

Fecha: Febrero 2023 - Marzo 2023

Cargo: Desarrollador de Software

- Desarrollé una aplicación utilizando Node.js y Angular.
- Implementé varios módulos CRUD y, para optimizar el proceso, creé un script en Python que generaba automáticamente todos los CRUD necesarios al proporcionarle la ubicación de la base de datos como parámetro, lo que redujo considerablemente el tiempo de desarrollo.

Proyectos Personales principales

Fecha: Enero 2022 - Actualidad

Cargo: Desarrollador de Software

- Desarrolle modelo de IA para un chatbot teniendo en cuenta el PLN. (Python, NodeJs)
- Desarrolle un aplicativo web la cual se configura mediante formulario y por debajo se crea un chatbot para WhatsApp. (Python, NodeJs)
- Desarrolle un script para la automatización de gestión de usuarios en Linux (Bash)
- Desarrolle varias aplicaciones en Angular

FORMACIÓN ACADÉMICA

Ingeniería de Sistemas – Universidad CESMAG - Agosto 2018 – Septiembre 2023

Proyecto de grado laureado con una calificación de 100/100

Participación como Investigador a nivel Regional y Nacional de RedCOLSI

FORMACIÓN COMPLEMENTARIA

Introducción a Linux - hack4u.io 2024

Angular Avanzado: Lleva tus bases al siguiente nivel – MEAN – Udemy 2024 Aprende Javascript ES9, HTML, CSS3 v NodeJs desde cero – Udemy 2024

Procedimientos almacenados en PostgreSQL (PL/PgSQL) - Udemy 2024

Curso Javascript desde cero con NodeJs - Udemy 2022

Curso Universidad Hacking. Todo en Ciberseguridad. De 0 a Experto – Udemy 2020

Curso Fundamentos de Redes. Como se realizan las comunicaciones – Udemy 2020

CONOCIMIENTOS Y HABILIDADES

Lenguajes de Bases de Datos: SQL - Nivel avanzado

Desarrollo scripting: Python - JavaScript - Bash - Nivel Avanzado

Manejo de servidores: Linux - Nivel Avanzado

Lenguajes de Desarrollo: NodeJs – Angular – JavaScript - Python – Nivel Avanzado

IDIOMAS

Español (Nativo)

Inglés (Intermedio)